# Настройка системы и интеграция с GitHub

------

Данный урок посвящён настройке вашей операционной системы и среды для разработки пакетов. Мы установим всё необходимое программное обеспечение, зарегистрируем бесплатный аккаунт на GitHub и настроим интеграцию между RStudio и GitHub.

## Видео
<iframe width="560" height="315" src="https://www.youtube.com/embed/OPiMVVBYZsM" title="YouTube video player" frameborder="0" allow="accelerometer; autoplay; clipboard-write; encrypted-media; gyroscope; picture-in-picture; web-share" allowfullscreen></iframe>

### Тайм коды

00:00 Вступление<Br>
00:50 Настройка дефолтных опций пакета usethis<Br>
05:13 Установка утилиты rtools<Br>
06:38 Регистрация на GitHub<Br>
08:15 Установка Git<Br>
09:53 Установка учётных данных в Git<Br>
11:27 Создание персонального токена на GitHub<Br>
15:04 Проверяем систему на готовность к компиляции пакетов<Br>
15:40 Отправка пакета из RStudio на GitHub<Br>
17:25 Обзор всего процесса настройки системы для разработки пакетов и интеграции RStudio с GitHub<Br>
18:43 Заключение<Br>

## Презентация
<iframe src="https://www.slideshare.net/slideshow/embed_code/key/me4QQIyGHosTc9?hostedIn=slideshare&page=upload" width="476" height="400" frameborder="0" marginwidth="0" marginheight="0" scrolling="no"></iframe>

## Конспект
Для настройки системы и интеграции с GitHub скачайте и установите следующее программное обеспечение:

1. [Rtools](https://cran.r-project.org/bin/windows/Rtools/) - Специальная утилита для сборки пакетов на Windows (только если работаете на Windows).
2. [Git](https://git-scm.com/downloads) - система управления версиями с распределенной архитектурой.

### Настройка дефорлтных опций пакета usethis
Для удобства вы можете настроить некоторые опции пакета `usethis` по умолчанию, например есть смысл проставлять по умолчанию в файле DESCRIPTION вас как автора пакета. 

Некоторые опции usethis:

* `usethis.description` - именованный список полей DESCRIPTION по умолчанию для новых пакетов, созданных с помощью `usethis::create_package()`
* `usethis.full_name` – задаёт имя по умолчанию, которое будет использоваться например при создании файла лицензии
* `usethis.quiet` – запрещает usethis выводить сообщения в консоль
* `usethis.destdir` - каталог по умолчанию для использования в `create_from_github()и use_course()`

Наиболее простой способ задать опции - отредактироваьт глобальный файл .Rprofile, выполните команду `usethis::edit_r_profile()`, после чего в RStudio откроется .Rprofile, далее добавьте в него код определния нудных опций:

```{r, eval=FALSE}
options(
  usethis.description = list(
    "Authors@R" = utils::person(
      "Alexey", "Seleznev",
      email = "selesnow@gmail.com",
      role = c("aut", "cre"),
      comment = c(ORCID = "0000-0003-0410-7385")
    )
  ),
  usethis.destdir = "C:/Users/SAMSUNG/Documents",
  usethis.overwrite = TRUE
)

```

Теперь при создании пакета с помощью команды `usethis::create_package()` файле DESCRIPTION автоматически будет заполняться поле с указанием автора пакета.

### Настройка системы

1. Скачайте и установите [Rtools](https://cran.r-project.org/bin/windows/Rtools/), если работаете на Windows
2. Скачайте и установите [Git](https://git-scm.com/downloads)
3. Перезагрузите систему
4. Установите учётные данные для Git

```{r, eval=FALSE}
library(usethis)

# подключаем Git
use_git()

# имя для Git вы можете задать любое, им будут подписываться коммиты
# email должен быть связан с учётной записью GitHub
use_git_config(user.name = "Your Name", user.email = "your@gmail.com")

# проверка настроек
git_sitrep()
```

### Интеграция RStudio с GitHub

1. Зарегистрируйте бесплатный аккаунт на [Github](https://github.com)
2. Создайте персональный токен на GitHub
3. Добавьте созданный токен в хранилище учётных данных
4. Опубликуйте проект вашего пакета на GitHub

```{r, eval=FALSE}
# получаем токен GitHub
usethis::create_github_token()

# добавляем токен в хранилище учётных данных
gitcreds::gitcreds_set()

# пуьбликуем проект пакета
usethis::use_github()
```


## Задание
В этом уроке вместо теста у нас будет задание:

1. Устновите rtools (только если работаете на Windows)
2. Устновите Git
3. Зарегистрируйте бесплатный аккаунт на Github (если его у вас ещё нет)
4. Настройте интеграцию RStudio с GitHub
5. Создайте проект будущего пакета
6. Опубликуйте его на Github

```{r, message=FALSE, echo=FALSE, warning=FALSE}
library(r2social)
r2social::r2social.scripts()
r2social::shareButton(link = "https://selesnow.github.io/r_package_course/", position = "inline", whatsapp = T, telegram = T, instagram = T)
r2social::connectButton(link = 'https://t.me/R4marketing', link.out = F, telegram = T, position = 'left')
r2social::connectButton(link = 'https://www.youtube.com/R4marketing/?sub_confirmation=1', link.out = F, youtube = T, position = 'right')
```